【裁判字號】    90,交易,14
【裁判日期】    900416
【裁判案由】    公共危險
【裁判全文】
臺灣士林地方法院刑事判決                            九十年度交易字第一四號
    公  訴  人  臺灣士林地方法院檢察署檢察官
    被      告  乙○○
右列被告因公共危險等案件，經檢察官提起公訴（八十九年度偵字第一０五七七號）
，本院判決如左：
    主  文
乙○○駕駛動力交通工具肇事，致人傷而逃逸，處有期徒刑陸月，如易科罰金以參佰
元折算壹日。
    事  實
一、乙○○於民國八十九年八月三十一日晚間十二時五十分許，駕駛車牌Ｈ４─８７
    ５號計程車，臨停於台北市○○區○○路與懷德街口路邊行人穿越道上，於起步
    自明德路迴車時，竟疏未顯示左轉燈光，並看清左側有無來往車輛，即貿然迴轉
    ，致其車前保險桿左側不慎擦撞左側同向由甲○○駕駛之車牌ＣＨＹ－六三八號
    機車右側車身，致機車滑倒，使甲○○受有右手掌及右前臂四處深擦傷（深及真
    皮）之傷害（過失傷害部分，未據告訴）。詎乙○○竟未停車查看甲○○之傷勢
    ，即迴車逃逸，經甲○○抄下其車號，而報警查獲。
二、案經甲○○訴由台北市政府警察局北投同分局移送台灣士林地方法院檢察署檢察
    官偵查起訴。
    理  由
一、訊據被告乙○○矢口否認有何肇事逃逸之情事，辯稱：伊不確定當時有無駕車行
    經該處，但伊絕未在該處撞到機車，若伊發覺有人被撞跌倒，一定會下車查看。
    且縱如甲○○指訴係伊車擦撞其機車，亦係甲○○自己超車不當所致，伊會找甲
    ○○理論，不可能逃跑云云。經查：
  （一）、告訴人甲○○之機車係遭車牌Ｈ４─８７５號計程車擦撞滑倒，業據告訴
          人指訴明確。質之被告亦不能肯定有無駕車行經該處。而觀諸卷附車牌Ｈ
          ４─８７５號計程車及車牌ＣＨＹ－六三八號機車之照片，計程車前保險
          桿左側確有刮痕，且被告所指刮痕之高度與告訴人所指機車右側車身被撞
          擊位置之高度亦大致相符。可見告訴人之機車應係被車牌Ｈ４─８７５號
          計程車所擦撞。被告復坦承車牌Ｈ４─８７５號計程車均係供自己使用從
          未借予他人。足見係被告駕駛車牌Ｈ４─８７５號計程車擦撞告訴人之機
          車無訛。
  （二）、按汽車迴車時，應顯示左轉燈光並看清無來往車輛，始得迴轉，道路交通
          安全規則第一百零六條定有明文。本件車牌Ｈ４─８７５號計程車，臨停
          於台北市○○區○○路與懷德街口路邊之行人穿越道上，於起步自明德路
          迴車時，計程車未顯示左轉燈光，其前保險桿左側擦撞左側由告訴人駕駛
          之車牌ＣＨＹ－六三八機車右側車身之事實，業據告訴人指訴綦詳，並有
          道路交通事故調查報告表及談話紀錄各在卷可稽。衡情，被告於迴車時茍
          有注意顯示左轉燈光，並看清左側有無來往車輛，應能避免擦撞告訴人所
          駕駛之機車。再參諸被告於肇事後竟駕車逃逸，益徵被告當時迴車確有過
          失始畏罪逃離現場。
  （三）、甲○○於機車滑倒後受有右手掌及右前臂四處深擦傷（深及真皮）之傷害
          ，有診斷證明書乙紙在卷可考。且告訴人所受傷害，與被告之過失行為間
          有相當因果關係。又被告因迴車不當擦撞告訴人之機車致告訴人倒地後，
          被告絕無可能不知其已肇事致人受傷，竟未停車查看，即逕自駛離現場，
          其有肇事逃逸之故意至明。
    綜上所述，被告所辯要屬畏罪卸責之詞，不足採信。被告罪證明確，犯行堪以認
    定，應依法論科。
二、核被告所為，係犯刑法第一百八十五條之四肇事逃逸罪。又刑法第四十一條業於
    九十年一月十日公布修正，並於同年一月十二日生效，該條第一項規定：「犯最
    重本刑為五年以下有期徒刑以下之刑之罪，而受六個月以下有期徒刑或拘役之宣
    告，因身體、教育、職業、家庭之關係或其他正當事由，執行顯有困難者，得以
    一元以上三元以下折算一日，易科罰金。但確因不執行所宣告之刑，難收矯正之
    效，或難以維持法秩序者，不在此限」。本件被告犯罪在刑法第四十一條修正前
    ，依刑法第二條第一項前段規定，其易科罰金之諭知，應依照修正後之刑法第四
    十一條第一項前段規定辦理。爰審酌被告之品行、生活狀況、智識程度、犯罪之
    動機、目的、手段、所生之危害及犯罪後之態度等一切情狀，量處如主文所示之
    刑，並諭知易科罰金之折算標準。
據上論斷，應依刑事訴訟法第二百九十九條第一項前段，刑法第二條第一項前段、第
一百八十五條之四、第四十一條第一項前段，罰金罰鍰提高標準條例第二條，判決如
主文。
本案經檢察官陳文哲到庭執行職務。
中      華      民      國      九十      年      四      月    十六    日
                                    臺灣士林地方法院刑事第二庭
                                        法  官  楊  智  勝
右正本證明與原本無異。
如不服本判決，應於判決送達後十日內，向本院提出上訴狀。
                                        書記官  曾  韻  蒔
中      華      民      國      九十      年      四      月    十八    日
附錄本案論罪科刑法條全文
刑法第一百八十五條之四
駕駛動力交通工具肇事，致人死傷而逃逸者，處六月以上五年以下有期徒刑。


司法院資訊處製作；財團法人民間司法改革基金會備份。
